Minutes et répertoires du notaire Vincent MAUPEOU, 23 mai 1532 - 1570 (étude VIII)
Archives nationales
- Minutes de Vincent MAUPEOU, 26 janvier 1526 - 1570; MC/ET/VIII/174 - MC/ET/VIII/518
  - Minutes. 1558, 15 avril - 1559, mars, 15 avril 1558 - mars 1559; MC/ET/VIII/234
    - Bail du greffe du For-l'Evêque par Joachim du Bellay et autres., 8 juillet 1558; MC/ET/VIII/234
      Et, oultre, est ce faict à la charge de payer par led. preneur aux heritiers de feu Pierre Le Prebstre en son vivant geollier des prisons dud. For l'Evesque, la somme de soixante-six livres dix-sept solz six deniers parisis pour certains despens èsquelz par sentence de Monsieur le prevost de Paris ou son lieutenant, icelluy seigneur reverend evesque de Paris a esté condamné envers led. deffunct Pierre Le Prebstre pour les causes contenues en lad. sentence et executoyre d'icelle sentence, dacté du VIIIe jour de may mil Vc LVII et led. executoyre du XIe decembre ensuyvant, et d'icelle somme bailler ausd. sieurs bailleurs oud. nom acquict et descharge suffisante avec lesd, sentences et executoyre dedans quinze jours prochains venant et le tout sans diminucion de lad. ferme cy-dessus declairée; et si, ne pourra led. preneur bailler ne transporter ce present bail, partye ne portion d'icelluy à autre sans le consentement desd. sieurs bailleurs èsd. noms, ains sera tenu de l'exercer luy mesmes en personne sinon en cas de malladye, car autrement et sans les charges et condicions cy-dessus declarées ce present bail n'eust esté faict, passé ny accordé ausquelles parties lesd. notaires ont declaré que le present contract est subject à estre insinué et enregistré ès greffes des insinuations suyvant l'eedict du roy et qu'il ne portera ypotheque que du jour de l'insinuation d'icelluy, promectant etc, obligeant èsd. noms chacun en droict soy, renonçant etc.
      Faict et passé multiple l'an mil Vc LVIII, ce vendredi VIIIe jour de juillet.
      Documents du Minutier central des notaires de Paris, Ronsard et ses amis [288 actes], par Madeleine Jurgens, à partir des dépouillements de Xenia Pamfilova, Paris, Archives nationales, 1985, p. 327, notice n° 188 (instrument de recherche imprimé dématérialisé, certaines notices sont plus détaillées dans la version intégrale accessible en ligne par la rubrique 'Autres instruments de recherche', voir contexte dans le Plan d’orientation général - Notaires de Paris, guides thématiques du Minutier).
    - Vente par Joachim Du Bellay, sieur du Liré, archidiacre du Château-du-Loir en l'église du Mans, et Jean Poingt, avocat au Parlement, procureur de Martin Du Bellay, seigneur de Langey, de 200 livres tournois de rente assise sur les biens contenus dans l'acte, moyennant la somme de 2400 livres tournois à Jean Robert de Hélyn, conseiller au Parlement., 16 février 1559; MC/ET/VIII/234
      acte de vente; Du Bellay, Joachim; Poingt, Jean; Du Bellay, Martin; Hélyn, Jean Robert de; avocat; ecclésiastique
    - Constitution de rente par Joachim et Martin Du Bellay., 16 février 1559 - 30 septembre 1559; MC/ET/VIII/234
      A la suite:
      1559, 30 septembre. Quittance par Jean-Robert de Helin à Jean, cardinal du Bellay, de la somme de 2 400 livres tournois.
      Furent presens noble et scientifficque personne Maistre Joachim du Bellay, seigneur de Liré et archediacre du Chasteau-du-Loir en l'église du Mans, en son nom, et noble homme Maistre Jehan Poingt, advocat en la court de parlement, ou nom et comme procureur de hault et puissant seigneur Messire Martin du Bellay, seigneur de Langey, chevalier de l'ordre du roy et son lieutenant en son pays et duché de Normandie en l'absence du roy, daulphin et de Monseigneur le duc de Bouillon, led. Poingt fondé de lettres de procuration dud. seigneur de Langey, transcriptes vers la fin de ces presentes et de l'original desquelles il est aparu aux notaires soubzscriptz.
      Lesquels seigneur de Liré et Poingt, èsd. noms, de leurs bons grez recongnurent et confesserent avoir vendu, ceddé et transporté, constitué, assis et assigné et par ces presentes vendent, ceddent et transportent, constituent, assient et assignent du tout dès maintenant à tous jours et promectent garentir èsd. noms et en chascun d'iceulx noms seul et pour le tout, sans division ne discution, à noble homme et saige Maistre Jehan Robert de Helyn, seigneur de Margency, conseiller du roy nostre sire en lad. court de parlement, à ce present, acheteur et acquesteur pour luy, ses hoirs etc, deux cens livres tournoyz de rente annuelle et perpétuelle, à les avoir et prendre, gaiger, lever, recevoir et percevoir par led. sieur acheteur, sesd. hoirs etc, et ausquelz ou au porteur lesd. vendeurs èsd. noms et en chacun d'iceulx noms seul et pour le tout, sans division ne discution, renonçant comme dessus, les promectent et gaigent par eulx, leurs heritiers etc, rendre, payer et continuer doresnavant par chascun an, en ceste ville de Paris, aux quatre termes en l'an en icelle accoustumez, premier terme de payement, escheant au jour et feste de Pasques prochainement venant, par portion de temps et ainsi continuer etc, tant en et sur les terres, seigneuries et autres heritaiges cy-après declarez que led. Poingt èsd. noms afferme apartenir ausd. seigneurs de Langey à juste tiltre et n'estre chargez, obligez ny ypotecquez que des droitz et debvoirs seigneuriaulx et feodaux, quand le cas y eschect, envers les seigneurs ou dames dont ilz sont tenuz et mouvant pour toutes et sans aultres charges quelzconques, lesquelles charges icelluy Poingt èsd. noms n'a sceu declarer sur ce enquis et interpellé par les notaires soubzscriptz.
      C'est assavoir sur les terres et seigneuries de Glatigny et Boisvynet, la salle de Viel Pont et de la Josselyniere, leurs appartenances et deppendances assizes, savoir est Glatigny au pays du Mayne, Boisvynet au pays chartrain, la salle du Viel Pont et la Josselynière en Vendosmoys.
      Item, sur les grandz moulins de Vendosme, antiennement dictz les Moulins Le Conte, aud. sieur de Langey apartenans de son conquest, comme generallement sur tous et chacuns les autres biens desd. seigneurs de Langey et de Liré, etc, à fournir et faire valloir nonobstant etc, et sans ce etc, pour en joyr etc.
      Cestz vente et constitution faictz moyennant le pris et somme de deux mil quatre cens livres tournoiz que, pour ce, lesd. vendeurs èsd. noms en confesserent avoir eu et receu d'icelluy sieur acheteur et par luy payée, comptée, et nombrée, presens lesd. notaires, en IIIIcLXIX escuz d'or soleil, IIcLXVII pistolletz LVII ducatz de Portugal, XXXIII doubles ducatz, LXXVI carollus de Flandres, XXXVIII long vestuz et IXxx testons, des poix et pris de l'ordonnance et monnoye blanche, le tout ayant de present cours dont etc, quictans etc, dessaisissans jusques à la valleur, voullans etc, procureur le porteur etc, donnans povoir etc, et laquelle rente de IIc livres se pourra racheter à tousjours en rendant et payant à une foys et ung seul payement pareille somme de IIIm IIIc livres tournoiz ès especes que dessus, arrerages escheuz, termes entier par portion de temps et tous loyaulx coustemens; promectant etc, obligeant èsd. noms et en chacun d'iceulx noms seul et pour le tout, sans division ne discution, renonçant mesmes aux benefices de division, ordre de droict et de discution.
      Faict et passé l'an mil Vc cinquante-huict, le jeudi XVIe jour de fevrier.
      Documents du Minutier central des notaires de Paris, Ronsard et ses amis [288 actes], par Madeleine Jurgens, à partir des dépouillements de Xenia Pamfilova, Paris, Archives nationales, 1985, p. 335, notice n° 196 (instrument de recherche imprimé dématérialisé, certaines notices sont plus détaillées dans la version intégrale accessible en ligne par la rubrique 'Autres instruments de recherche', voir contexte dans le Plan d’orientation général - Notaires de Paris, guides thématiques du Minutier).
    - Indemnité par Joachim du Bellay envers Martin Du Bellay., 16 février 1559; MC/ET/VIII/234
      Noble et scientifique personne Messire Joachim du Bellay, seigneur de Liré, archediacre de Chasteau-du-Loir en l'eglise du Mans, confesse combien que ce jour d'huy, par autres lettres passées par devant les notaires soubzsignez, noble homme Jehan Poingt, advocat en parlement, ou nom et comme procureur de hault et puissant seigneur Messire Martin du Bellay, seigneur de Langey, chevalier de l'ordre du roy et son lieutenant en son pays et duché de Normandye en l'absence du roy, daulphin et de Monseigneur le duc de Buillon, ayt receu avec led. seigneur de Liray de Monsieur Maistre Jehan-Robert de Helin, seigneur de Margency, conseiller du roy en lad. court, la somme de deux mil quatre cens livres tournoiz pour laquelle iceulx seigneur de Liray et Poingt, èsd. noms, auroient vendu et constitué et promis garentir èsd. noms et en chacun d'iceulx noms, deux cens livres tournoiz de rente, neantmoings la verité seroit et est telle que led. seigneur de Liray auroit seul retenu toute lad. somme de deux mil quatre cens livres tournoiz et n'en a icelluy Poinct aucune chose retenu, et, partant, led. sieur de Liray voullant user de bonne foy comme raison est, a promis et promect aud. Poinct à ce present et acceptant de l'acquitter envers icelluy seigneur de Langers et tous autres de lad. somme de deux mil quatre cens livres tournoiz; promectant etc, obligeant etc, renonçant etc.
      Faict et passé l'an mil Vc cinquante-huict, le jeudy seiziesme jour de fevrier.
      Documents du Minutier central des notaires de Paris, Ronsard et ses amis [288 actes], par Madeleine Jurgens, à partir des dépouillements de Xenia Pamfilova, Paris, Archives nationales, 1985, p. 338, notice n° 197 (instrument de recherche imprimé dématérialisé, certaines notices sont plus détaillées dans la version intégrale accessible en ligne par la rubrique 'Autres instruments de recherche', voir contexte dans le Plan d’orientation général - Notaires de Paris, guides thématiques du Minutier).
  - Minutes. 1558, avril - 1559, 25 mars, avril 1558 - 25 mars 1559; MC/ET/VIII/235
    - Transaction entre Joachim du Bellay, Philippe Briault et Hugues Le Sueur au sujet du moulin de Créteil., 15 octobre 1558; MC/ET/VIII/235
      Par devant etc, furent presens et comparurent personnellement Joachim du Bellay, escuier, sieur de Gonnort et de Liré, ou nom et comme procureur et vicaire general tant en spirituel que temporel de Monseigneur le reverendissime Jehan cardinal du Bellay, nagueres evesque de Paris, auquel par bulles expresses de nostre sainct pere le pape, du consentement du roy, a esté reservé le revenu temporel dud. evesché, et venerable et dis crette personne Maistre Philippes Briault, chanoine de l'eglise de Paris, ou nom et comme procureur et vicaire tant en spirituel que temporel de reverend pere en Dieu Messire Eustache du Bellay, à present evesque de Paris, d'une part, et honnorable homme Hugues Le Sueur, marchant musnier, demourant à Paris, en son nom, d'autre part. Disans lesd. partyes èsd. noms que procès estoit pendant entre elles ou Chastelet de Paris pour raison de ce que lesd. seigneurs reverendissime et reverend evesque de Paris pretendoient que, par la faulte et coulpe dud. Le Sueur ou de ses gens, le moulin à eaue de Creteil, apartenant aud. evesché que tenoit d'eulx à tiltre de ferme icelluy Le Sueur estoit ruyné et tumbé par terre depuys deux ans en ça; soustenu au contraire par led. Le Sueur que led. moulin n'estoit tumbé par sa faulte ny de ses gens mais par la faulte du charpentier que lesd. sieurs avoient commis pour la reffection dud. moulin ainsi que led. Le Sueur auroit adverty et sommé à ceste fin lesd. sieurs longtemps auparavant icelluy procès intenté et que par ses deffenseurs il se seroit constitué demandeur oud. procès. Sur quoy icelles partyes èsd. noms estoient en voye d'entrer en grande involution de procès, fraiz et mises. Pour, à quoy obvier, nourrir paix et amour ensemble et redimer vexation ont sur ce traicté, transigé, chevy, composé et accordé ensemble en la forme et maniere qui s'ensuyt.
      C'est assavoir que led. Le Sueur a renoncé et renonce par ces presentes au prouffict desd. sieurs bailleurs èsd. noms, ce acceptans, au temps qui reste à escheoir du bail à ferme à luy par cy-devant faict, par lesd. seigneurs reverendissime et evesque de Paris ou leurs procureurs, dud. moulin à eaue et lequel moulin apartenances et ustancilles d'icelluy, iceulx sieurs procureurs et vicaires generaulx dessus-nommez èsd. noms confessent avoir baillé aud. tiltre de ferme du jour et feste Sainct-Remy dernier passé jusques à neuf ans prochains après ensuyvans finiz et promectent èsd. noms garentir aud. Le Sueur qui a prins aud. tiltre et pour led. temps led. moulin ustancilles et apartenances, pour en joyr etc, par luy etc, à la charge que led. Le Sueur sera tenu à ses despens de faire et parachever de refaire et reediffier de neuf les tournans et travaillans dud. moulin bien et deuement et prest à travailler, faire faire le nou dud moulin, gravouier ou faire gravouier le bier d'icellui moulin et aussi la riviere à ses despens et sans diminucion de la ferme cy-après declarée, et entretenir durant led. temps iceulx tournans et travaillans selon la prisée qui en a par cy-devant esté faicte entre iceulx sieurs et feu Thomas Bahuet, beau père dud. Le Sueur ou icelluy Le Sueur qui a par cy-devant tenu aud. tiltre icelluy moulin, et si, à la fin dud. temps lesd. tournans et travaillans ne se trouvent de la valleur et prisée susd., icelluy Le Sueur sera tenu de payer ausd. sieurs bailleurs esd. noms ce qu'il s'en defauldra et aussi s'ilz se trouvent plus valloir que lad. prisée, iceulx seigneurs bailleurs esd. noms seront tenuz luy payer le surplus ou luy desduyre sur ce qu'il debvra lors à cause de la ferme cy-après declarée. Et aussi, à la fin d'iceulx neuf ans, rendre et laisser led. nou d'icelluy moulin en bon estat et suffisante reparacion et led. bier et riviere netz et bien gravouier aussi sans diminucion d'icelle ferme.
      Et, oultre, moyennant le pris et somme de six-vingtz livres tournoiz que de ferme par chacune desd. six années led. preneur en a promis, sera tenu, promect et gaige bailler et payer en ceste ville de Paris ausd. seigneurs bailleurs èsd. noms ou au porteur aux quatre termes etc, premier de payement escheant au jour de feste de Noel aussi prochain venant et ainsi continuer.
      Et si, ne pourra led. preneur transporter ce present marché à autre sans le consentement desd. seigneurs bailleurs èsd. noms. Et partant sont icelles partyes èsd. noms hors de cour et de procès sans despens, dommaiges et interestz d'une part et d'autre. Car ainsi etc, ausquelles partyes èsd. noms lesd. notaires ont declaré que le present contract est subject à estre insinué et enregistré ès greffes des insinuations suyvant l'eedict du roy et qu'il ne portera ypotheque que du jour de l'insinuation d'icelluy; promectant etc, obligeant èsd. noms chacun en droict soy, renonçant etc.
      Faict et passé triple l'an mil Vc cinquante-huict le samedi XVe jour d'octobre.
      MAUPEOU [notaire] AUGIRART [notaire]
      Documents du Minutier central des notaires de Paris, Ronsard et ses amis [288 actes], par Madeleine Jurgens, à partir des dépouillements de Xenia Pamfilova, Paris, Archives nationales, 1985, p. 333, notice n° 194 (instrument de recherche imprimé dématérialisé, certaines notices sont plus détaillées dans la version intégrale accessible en ligne par la rubrique 'Autres instruments de recherche', voir contexte dans le Plan d’orientation général - Notaires de Paris, guides thématiques du Minutier).
    - Procuration donnée par Jacques Spifame, évêque de Nevers, conseiller du roi, maître des requêtes de son hôtel, à Florent Truchon pour faire enregistrer pour lui au greffe du bailliage une transaction portant vente par ledit Spifame de 70 arpents de terre assis près de la forêt de Chalonges., 22 octobre 1558; MC/ET/VIII/235
      procuration; Spifame, Jacques; Truchon, Florent; évêque
    - Transport fait par Jacques Spifame, évêque de Nevers, conseiller du roi, maître des requêtesde son hôtel, à Jean Chabouille, procureur du roi à Melun, de la somme de 362 l. 5 s.t. à lui dû par le roi en raison du prêt fait par ledit Spifame au roi, de vaisselle d'argent pesant 23 marcs, le 13 mars 1551, ce transport fait moyennant 15 l. 15 s.t. le marc., 22 octobre 1558; MC/ET/VIII/235
      cession; Spifame, Jacques; Chabouille, Jean; évêque; maître des requêtes (Ancien Régime); procureur du roi (Ancien Régime)
    - Promesse de Thomas Delbène à Jacques Spifame, abbé de Saint-Paul-les-Sens, de faire expédier par ledit Gilles Spifame, en cour de Rome, les bulles de provision de l'évêché de Nevers par résignation de Jacques Spifame et les bulles de la rétention de ladite abbaye Saint-Paul, faite pa ledit Gilles en faveur de Jean Spifame, seigneur de Visseaux, conseiller au Parlement, cette promesse faite moyennant 100 écus d'or., 24 octobre 1558; MC/ET/VIII/235
      promesse; Sens (Yonne); Nevers (Nièvre); Delbène, Thomas; Spifame, Gilles; Spifame, Jacques; Spifame, Jean; évêque; abbé
  - Minutes. 1558, avril - 1559, 25 mars, avril 1558 - 25 mars 1559; MC/ET/VIII/236
    - Accord entre Jacques Spifame, évêque de Nevers, maître des requêtes de l'hôtel du roi, surintendant des maisons et finances de la reine, et Jean cardinal de Sens, concernant une rente constituée à Catherine Pichonneau, veuve de Jean Dolus, bourgeois de Paris., 6 mai 1558; MC/ET/VIII/236
      accord; Spifame, Jacques; Jean (cardinal de Sens); évêque; maître des requêtes (Ancien Régime); surintendant (Ancien Régime); intendant des finances (Ancien Régime)
    - Bail à ferme pour 9 cueillettes par Jacques Spifame, évêque de Nevers, prieur doyen et seigneur de Lyons, à Jean Pouchin, marchand à Corbie, de tous les revenus appartenant audit seigneur et prieur., 7 mai 1558; MC/ET/VIII/236
      bail; Corbie (Somme); Spifame, Jacques; Pouchin, Jean; évêque; commerçant
    - Vente par Jacques Spifame, évêque de Nevers, à Etienne Nargant Gaulon, de tous les biens échus audit Spifame par la confiscation des biens de Michel Hayte, à lui donnés par le roi le 12 août 1554., 11 mai 1558; MC/ET/VIII/236
      acte de vente; Spifame, Jacques; Hayte, Michel; Nargant Gaulon; évêque
    - Testament de Geneviève Landry, femme de Charles Langelier, marchand libraire à Paris., 19 mai 1558; MC/ET/VIII/236
      testament; Landry, Geneviève; Langelier, Charles; libraire
    - Quittance par Jacques Spifame, évêque de Nevers, prieur de ' Lyhons ', à Jean Lemoyne, marchand à Lyons, de la somme de 4688 l. 20 s. 6 d.t.., 10 novembre 1558; MC/ET/VIII/236
      quittance; Lyons-la-Forêt (Eure); Spifame, Jacques; Lemoyne, Jean; évêque; commerçant
  - Minutes. 1559, 29 mars - 1560, 7 avril, 29 mars 1559 - 7 avril 1560; MC/ET/VIII/237
    Le mois d'août 1559 manque.
    François Croiset signe aussi en premier.
  - Minutes. 1559, 29 mars - 1560, 7 avril, 29 mars 1559 - 7 avril 1560; MC/ET/VIII/238
    - Acte concernant Jacques d'Urfé, chevalier, seigneur dudit lieu d'Urfé, gentilhomme ordinaire de la chambre du roi, chambellan du roi et du dauphin, bailli de Forez, et Renée de Savoie, sa femme., 7 juillet 1559; MC/ET/VIII/238
      Urfé, Jacques d'; Savoye, Renée de; magistrat
    - Deux actes concernant Jacques d'Urfé, chambellan du roi, bailli du Forez., 7 avril 1560; MC/ET/VIII/238
      Histoire littéraire XVIe siècle, par Catherine Grodecki, Madelaine Jurgens, Pierre-Yves Louis, Xenia Pamfilova, 1972-1994 (fichier papier entièrement dématérialisé; voir contexte dans le Plan d'orientation général - Notaires de Paris, guides thématiques du Minutier).
      Urfé, Jacques d'; magistrat
  - Minutes. 1559, 29 mars - 1560, 7 avril, 29 mars 1559 - 7 avril 1560; MC/ET/VIII/239
  - Minutes. 1559, 1er avril - 1560, 10 avril, 1er avril 1559 - 10 avril 1560; MC/ET/VIII/240
  - Minutes. 1559, 1er avril - 1560, 10 avril, 1er avril 1559 - 10 avril 1560; MC/ET/VIII/241
    - Bail par Joachim du Bellay et autres, ès noms, des grosses et menues dîmes de la paroisse de Moissy., 11 mars 1558 - 17 avril 1559; MC/ET/VIII/241
      Par devant etc, furent presens et comparurent personnellement noble personne Joachin du Bellay, seigneur de Liré, Maistre Jehan Moreau, chantre et chanoyne de l'eglise de Paris, ou nom et comme vicaires et procureurs generaulx tant en spirituel que temporel de Monseigneur le reverendissime Jehan, cardinal du Bellay, evesque d'Ostie, nagueres evesque de Paris et auquel le revenu temporel dud. evesché de Paris a esté reservé par notre sainct pere le pappe par bulles expresses, du consentement du roy, et Maistre Philippes Briault, chanoyne et scelleur de Paris, ou nom et comme procureur et vicaire general tant en spirituel que temporel du reverend pere en Dieu Messire Eustache du Bellay, evesque de Paris, lesquelz Joachin du Bellay, Moreau et Briault, èsd. noms, de leurs bons grez, pures, franches et liberalles voluntez, si comme ilz disoient, recongneurent et confesserent en la presence et par devant lesd. notaires, comme en droict jugement, avoir baillé et delaissé et par ces presentes baillent et dellaissent à tiltre de ferme et moison de grain du jour et feste de Pasques que l'on dira mil Vc cinquante-neuf, jusques à neuf ans et neuf cueillettes et despeulles prochaines et consecutives après ensuyvans finyes, revolues et acomplyes et promectent èsd. noms garentir de tous troubles et empeschemens quelzconques à Loys Hucherat, laboureur, demeurant à Moissy l'Evesque, à ce present preneur audict tiltre et pour led. temps, toutes et chascunes les dixmes tant grosses que menues de la parroisse dud. Moissy l'Evesque et ses apartenances aud. seigneur reverendissime apartenant à cause dud. evesché de Paris, pour en joir par icelluy preneur aud. tiltre, durant lesd. neuf années, ainsi que led. seigneur reverendissime et ses predecesseurs evesques de Paris et leurs fermiers en ont par cy-devant joy.
      Cestz bail et prinse faictz à la charge que led. preneur sera tenu de payer par chacune desd. neuf années le gros acoustumé estre payé au curé dud. Moissy, ensemble toutes autres charges ordinaires deues et acoustumées estre payées, à cause desd. dixmes et d'en acquiter icelluy seigneur reverendissime; et oultre, moyennant et parmy la quantité de trois muydz de grain, les deux partz bled froment et le tiers avoyne, mesure de Paris, bon grain, loyal et marchant que, de ferme, pour et par chacun an desd. neuf années led. preneur en a promis, sera tenu, promect et gaige rendre et payer aud. seigneur reverendissime, leurs successeurs, evesques de Paris, leur procureur, receveur ou au porteur, ès greniers de la maison episcopale dud. evesché au jour Saint-André oudict an mil Vc cinquante-neuf et ainsi continuer etc.
      Aussi, est ce faict à la charge que icelluy preneur sera tenu de recouvrir et reffaire la couverture des estables et bergeryes de la ferme dud. seigneur aud. Moissy, sans diminution de lad. ferme, et, en ce faisant, prandre du viel boys demeuré de la reparation de la grande dud. lieu, qui sera pour ce faire necessaire. Et si ne pourra led. preneur transporter ce present bail, partie ne portion d'icelluy à autres sans le consentement desd. seigneurs bailleurs esd. noms.